【裁判字號】    89,易,3180
【裁判日期】    900531
【裁判案由】    毀損
【裁判全文】
臺灣桃園地方法院刑事判決                      八十九年度易字第三一八號
    公  訴  人  臺灣桃園地方法院檢察署檢察官
    被      告  甲○○
右列被告因毀損案件，茲經檢察官提起公訴（八十九年度偵字第一三０一０、一五五
０五號），本院判決如左：
    主  文
甲○○連續損壞他人之機車菜籃、前大燈罩、右邊殼、右踏板、車手把、後視鏡、剎
車柄、左側蓋、左側條，足以生損害於他人，處拘役肆拾日，如易科罰金，以參佰元
折算壹日。
    事  實
一、甲○○與丙○○係夫妻關係，兩人因感情不睦而分居，甲○○竟基於毀損之概括
    犯意，先於民國八十九年八月三日七時五十分許，在桃園縣八德市○○街十二號
    大成國中旁，以機車衝撞丙○○所騎乘車牌ＳＨＱ─五四九號之機車，致該車後
    視鏡、剎車柄、左側條、左側蓋等處受有毀損，甲○○復於同年月二十四日十五
    時五分許，在同縣市○○路二十巷二十八號前，以其所駕駛車牌ＫＺ一八七一號
    之自小客車，衝撞丙○○停放在上址之前揭機車，致該機車菜籃、前大燈罩、右
    邊殼、右踏板、車手把等處受有損毀，足以生損害於丙○○。
二、案經被害人丙○○訴由桃園縣警察局八德分局移請臺灣桃園地方法院檢察署檢察
    官偵查起訴。
    理  由
一、訊據被告甲○○矢口否認有何毀損犯行，辯稱：八十九年八月三日七時五十分許
    ，伊係前往大成國中前欲探視小孩，因見小孩長得太瘦，乃欲上前詢問丙○○，
    丙○○即衝往該國中警衛室，伊並未毀損告訴人丙○○之機車且同年八月二十四
    日十五時許，伊在台北之三井股份有限公司（下稱三井公司）上班，根本不可能
    在桃園縣八德市○○路二十巷二十八號前毀損告訴人之機車，告訴人之所以提出
    本件告訴係為了獲得法院之通常保護令，因當時告訴人聲請法院核發通常保護令
    但尚未核發云云。惟查，右揭事實，業據告訴人丙○○指訴綦詳，並有桃園縣警
    察局八德分局大安派出所警員李宏祥於八十九年八月三日所制作之案件現場查訪
    紀錄記載大成國中警衛林正松證實在八十九年八月三日有一婦人跑進學校沿路喊
    救命其後有一男子在後緊追等語，及證人乙○○於八十九年八月二十四日十七時
    許警員訊問時證稱：「當時我是與丙○○在聊天，於八十九年八月二十四日下午
    十五時五分左右有一輛藍色轎車（車號不詳）由廣福路往案發地（即廣福路二十
    巷二十八號前）開來就先擦撞丙○○ＳＨＱ─五四九輕機車至機車倒地、藍色轎
    車又倒車撞一次，這是我看見情形。」等語，證人乙○○並在警局指認被告之口
    卡片稱被告即為開車撞告訴人機車之人。此外，復有機車修理之估價單二份、照
    片八張在卷可憑。經本院向三井公司查詢結果，被告係三井公司定期契約人員於
    八十九年八月十八日到職在台北市士林區○○○○路擔任公館守衛，負責門禁管
    制工作，上班二天休息一天，交接換班時間為上午七時，因上班不需要打卡故無
    出勤資料可提供等情，業據三井公司函復明確在案，被告所辯八十九年八月二十
    四日下午三時伊在台北上班云云，尚難採信。另經本院調閱八十九年度家護字第
    三０六號卷，告訴人係於八十九年七月十一日向桃園縣警察局八德分局四維派出
    所提出保護令之申請，該分局於同年八月七日向本院提出民事通常保護令之聲請
    ，其聲請意旨略以：相對人（即本件被告）先後於八十九年五月三十一日二十三
    時許，及同年七月十一日二十時許，在桃園縣八德市○○里○鄰○○路○段九六
    五號五樓之一住處，對於被害人丙○○動手毆打實施不法侵害行為，另於八十九
    年五月二十八日二十二時許，在上址處，對於被害人丙○○之子女呂瑋銘、呂瑋
    綸動手毆打實施不法侵害行為，已發生家庭暴力事件，可認被害人有繼續遭受相
    對人實施不法侵害行為之危險等語，而被害人丙○○並提出八十九年八月一日、
    同年七月十二日之診斷證明書二紙（附本院八十九年度家護字第三０六號卷第十
    二、十三頁）、被害人丙○○之子女呂瑋銘、呂瑋綸亦詳述被害人丙○○、呂瑋
    銘、呂瑋綸如何遭被告毆打之情形在卷（參前揭家護卷第十八頁至第二十二頁）
    ，被害人丙○○所提出之事證應已相當充分，此由本院民事庭承辦法官據以核發
    保護令予本件告訴人，被告就該保護令提起抗告亦遭臺灣高等法院駁回其抗告等
    即明，告訴人並無誣指被告毀損其機車以求取核發保護令之必要，被告所辯顯係
    事後卸責之詞不足採信，本件罪證明確，被告犯行堪以認定。
二、核被告所為，係犯刑法第三百五十四條毀損器物罪。被告先後二次犯行、時間緊
    接、犯罪構成要件相同，顯係基於概括犯意為之，為連續犯，並依法加重其刑。
    被告行為後，刑法第四十一條於九十年一月十日經修正公布，並於同年月十二日
    生效，易科罰金之適用範圍擴大為最重本刑五年以下有期徒刑之罪，並明定併合
    處罰之數罪，如各罪均得易科罰金者，其應執行之刑逾六月時，亦得適用之，比
    較新舊法之結果，以裁判時即修正後之刑法第四十一條對被告較為有利，依刑法
    第二條第一項前段規定應適用裁判時之法律。爰審酌被告犯罪動機、目的、手段
    、所生之危害尚非嚴重、與告訴人係夫妻關係及被告犯後並無悔悟之意等一切情
    狀，量處如主文所示之刑，並諭知易科罰金之折算標準。
據上論斷，應依刑事訴訟法第二百九十九條第一項前段，刑法第五十六條、第三百五
十四條、第二條第一項前段、修正後第四十一條第一項前段，罰金罰鍰提高標準條例
第一條前段、第二條第一項，判決如主文。
本案經檢察官林秀菊到庭執行職務。
中        華        民        國    九十    年    五   月    三十一     日
                                      臺灣桃園地方法院刑事第二庭
                                          法  官  張淑芬
右正本證明與原本無異。
如不服本判決，應於判決送達後十日內向本院提出上訴狀 (應附繕本)，上訴於臺灣
高等法院。
     書記官  黃文琪
中        華        民        國    九十    年    五   月    三十一     日
附論罪科刑依據之法條：
刑法第三百五十四條
毀棄、損壞前二條以外之他人之物或致令不堪用，足以生損害於公眾或他人者，處二
年以下有期徒刑、拘役或五百元以下罰金。


司法院資訊處製作；財團法人民間司法改革基金會備份。
